臺灣板橋地方法院交通事件裁定　　　　 96年度交聲字第796號
原處分機關　交通部公路總局臺北區監理所
異　議　人
即受處分人　甲○○
上列異議人因違反道路交通管理處罰條例案件，對於交通部公路
總局臺北區監理所於中華民國96年5 月28日所為之處分（原處分
案號：北監營裁字第裁40-C00000000號）聲明異議，本院裁定如
下：
    主  文
異議駁回。
    理  由
一、原處分意旨略以：異議人即受處分人甲○○於民國95年12月
    25日18時40分許，駕駛車號N2A-531 號重型機車，行經臺北
    縣新莊市○○路○ 段，有「駕車行經有燈光號誌管制之交岔
    路口闖紅燈」之違規行為，經警員當場攔停，填製臺北縣政
    府警察局北縣警交字第C00000000 號舉發違反道路交通管理
    事件通知單（下稱舉發通知單）予以舉發，並經原處分機關
    於96年5 月28日以北監營裁字第裁40-C00000000號違反道路
    交通管理事件裁決書依道路交通管理處罰條例第53條第1 項
    之規定，裁處罰鍰新臺幣（下同）4,500 元，並依同條例第
    63條（第1 項第3 款）之規定，記違規點數3 點。
二、異議意旨略以：監理站是否應於伊第二次沒去繳納之前，以
    書面通知伊有此違規罰單，讓伊記起這回事，因伊乃係打零
    工生活，且本件警察所開之紅單早已不知去處，伊每天為了
    生活，天天得找零工賺取生活費用，實在記不得有這張紅單
    ，而監理站就直接郵寄送達處分書，且又加倍的罰鍰，實令
    人難以接受，為此聲明異議，請求撤銷原處分云云。
三、按汽車駕駛人，行經有燈光號誌管制之交岔路口闖紅燈者，
    處新臺幣1,800 元以上5,400 元以下罰鍰；又汽車駕駛人駕
    駛汽車違反道路交通管理處罰條例第53條規定者，除應依該
    條所規定之罰鍰處罰外，並予記違規點數3 點，道路交通管
    理處罰條例第53條第1 項、第63條第1 項第3 款分別定有明
    文。
四、經查：異議人甲○○於95年12月25日18時40分在臺北縣新莊
    市○○路○段因「闖紅燈」違規，為異議人所不爭執，並有
    舉發通知單1 紙在卷足憑，是異議人有前開駕車闖紅燈之違
    規事實，應堪認定。異議人雖以前詞置辯，然異議人既有親
    自收受警員所交付之本件舉發通知單之情，此為異議人所自
    承在卷，並經異議人於舉發通知單上親自簽收無誤，有該舉
    發通知單存卷可考，是異議人既於違規當時，為警攔停隨即
    告知違規事項，再交付舉發通知單，顯見異議人就其違規遭
    舉發之事實，知之甚詳，異議人如有不服或事後願繳納罰鍰
    ，亦得於收受警員所交付之舉發通知單後，為後續之救濟行
    為或繳款行為，異議人本身之權利並未因而受有影響，足見
    異議人本件交通違規事件之程序利益，已得以保障。是其辯
    稱每天忙於找零工工作，監理單位有再次通知，始得加以裁
    罰之義務云云，容有誤會，且係課予監理單位於法所無之義
    務，是其所辯，於法不合，殊無可採。
五、綜上所述，本件異議人確有於前揭時、地，有「闖紅燈」之
    違規行為，事證明確。從而，原處分機關依道路交通管理處
    罰條例第53條第1 項之規定，裁處罰鍰4,500 元，並依同條
    例、第63條第1 項第3 款之規定，記違規點數3 點之處分，
    其認事用法均無違誤，裁罰亦無不當，本件異議為無理由，
    應予駁回。
據上論斷，應依道路交通管理處罰條例第87條第2 項，道路交通
案件處理辦法第19條，裁定如主文。
中　　華　　民　　國　　96　　年　　6 　　月　　20　　日
                  交通法庭    法　官  鄧雅心
以上正本證明與原本無異。
如不服本裁定，應於送達後5 日內，向本院提出抗告狀。
                              書記官　王小芬
中　　華　　民　　國　　96　　年　　6 　　月　　20　　日
